臺灣新北地方法院板橋簡易庭小額民事判決
111年度板小字第3104號
原      告  華南產物保險股份有限公司

法定代理人  陳文智  
訴訟代理人  陳立果  
            林唯傑  
上  一  人
複  代理人  管禮    
被      告  李文成  
上列當事人間請求侵權行為損害賠償（交通）事件，經本院於民
國111年11月14日言詞辯論終結，判決如下：
    主      文
被告應給付原告新臺幣玖仟肆佰元，及自民國一百一十一年七月
三十一日起至清償日止，按週年利率百分之五計算之利息。
訴訟費用新臺幣壹仟元由被告負擔。
本判決得假執行。
    事實及理由
一、原告主張：被告於民國110年5月13日17時45分駕駛車牌號碼
    000-000號普通輕型機車（下稱系爭機車），在新北市○○區○
    ○路○○路00號前，過失起駛前未讓行進中之車輛優先通行，
    致與原告所承保被保險人鄭成志駕駛自有車牌號碼000-0000
    號自用小客車（下稱系爭車輛）發生碰撞（下稱系爭事故）
    ，致系爭車輛被毀損，原告已依保險契約賠付系爭車輛修復
    費用新臺幣（下同）9,400元（均工資），爰本於侵權行為
    及保險代位之法律關係請求被告賠償等語。並聲明：被告應
    給付原告9,400元，及自起訴狀繕本送達翌日起至清償日止
    ，按週年利率5％計算之利息。
二、被告則以：鄭成志突然超車，並右切入我車前方，未注意右
    方來車，才肇致系爭事故發生，肇事責任在鄭成志，不在我
    等語資為抗辯。並聲明：原告之訴駁回。
三、經查，被告於110年5月13日17時45分駕駛系爭機車，在新北
    市○○區○○路00號前，起駛時與原告所承保被保險人鄭成志駕
    駛自有系爭車輛發生碰撞之系爭事故，系爭車輛於系爭事故
    被毀損等事實，有道路交通事故現場圖、道路交通事故調查
    報告表㈠㈡、道路交通事故談話紀錄表、道路交通事故照片、
    舉發違反道路交通管理事件通知單、行車執照（見本院卷第
    27頁、第53頁至第73頁）及行車紀錄器錄影可稽，堪信為真
    實。
四、本院之判斷：
　㈠被告是否應負侵權行為損害賠償責任？
　⒈按因故意或過失，不法侵害他人之權利者，負損害賠償責任
    。汽車、機車或其他非依軌道行駛之動力車輛，在使用中加
    損害於他人者，駕駛人應賠償因此所生之損害，民法第184
    條第1項前段、第191條之2定有明文。
  ⒉按行車前應注意之事項，依下列規定：七、起駛前應顯示方
    向燈，注意前後左右有無障礙或車輛行人，並應讓行進中之
    車輛行人優先通行，道路交通安全規則第89條第1項第7款定
    有明文。依被告於警詢時自承：我駕駛系爭機車沿福和路往
    永貞路方向直行，行至肇事地點時，我先停車並下車開行李
    箱，之後我剛起步，我機車左側後照鏡與系爭車輛右側車身
    發生擦撞等語（見本院卷第56頁），及證人鄭成志於警詢中
    陳述：我駕駛系爭車輛沿福和路往永貞路方向直行，行至肇
    事地點前，我看到系爭機車停在紅線上準備發動起步，我與
    系爭機車交會時，系爭機車突然衝出來，系爭機車就撞到系
    爭車輛副駕駛座車身等情（見本院卷第58頁），並觀之系爭
    車輛前、後行車紀錄器錄影，鄭成志駕駛系爭車輛沿福和路
    往永貞路方向車道直行至肇事地點前，系爭機車原停在路邊
    紅線內，被告下車開啟系爭機車後箱後，再上車發動系爭機
    車自路邊紅線起駛左切欲入車道（見前行車紀錄器錄影畫面
    時間17：41：12至17：41：13），因而與沿福和路往永貞路
    方向車道直行行進中之系爭車輛發生碰撞，肇致系爭事故發
    生，被告之駕駛行為自有起駛前未讓行進中車輛優先通行之
    過失，新北市政府警察局道路交通事故初步分析研判表亦同
    此認定（見本院卷第15頁），復由行車紀錄器錄影可知，系
    爭車輛行至肇事路段一路直行，並無右偏或右切入系爭機車
    前方之情事，反係被告駕車自路邊紅線起駛左切欲入車道時
    未讓行進中之系爭車輛先行致肇事甚明，被告抗辯與客觀事
    證不符，容無可採。又系爭車輛於系爭事故被毀損，則系爭
    車輛被毀損既係因被告於駕車使用中所造成，與被告之過失
    侵權行為間有相當因果關係，依上規定，被告自應負侵權行
    為損害賠償責任。
　㈡原告得請求被告賠償金額若干？
  ⒈按不法毀損他人之物者，被害人得請求賠償其物因毀損所減
    少之價額，為民法第196條所明定。而物被毀損時，被害人
    除得依民法第196條請求賠償外，並不排除民法第213條至第
    215條之適用。依民法第196條請求賠償物被毀損所減少之價
    額，得以修復費用為估定之標準，但以必要者為限。又被保
    險人因保險人應負保險責任之損失發生，而對於第三人有損
    失賠償請求權者，保險人得於給付賠償金額後代位行使被保
    險人對第三人之請求權；但其所請求之數額，以不逾賠償金
    額為限，保險法第53條第1項亦有明文。
  ⒉原告所承保系爭車輛因被告之過失侵權行為被毀損，原告已
    依保險契約賠付系爭車輛修復費用9,400元，且均為無須折
    舊之工資費用，有估價單、免用統一發票收據可憑（見本院
    卷第21頁至第25頁），則原告得請求金額為9,400元。
　㈢按給付無確定期限者，債務人於債權人得請求給付時，經其
    催告而未為給付，自受催告時起，負遲延責任。其經債權人
    起訴而送達訴狀，或依督促程序送達支付命令，或為其他相
    類之行為者，與催告有同一之效力；遲延之債務，以支付金
    錢為標的者，債權人得請求依法定利率計算之遲延利息；應
    付利息之債務，其利率未經約定，亦無法律可據者，週年利
    率為5％，民法第229條第2項、第233條第1項前段、第203條
    分別定有明文。本件屬損害賠償之債，以支付金錢為標的，
    無確定期限，未約定利率，則原告請求自起訴狀繕本送達翌
    日即111年7月31日起（見本院卷第35頁）至清償日止，按週
    年利率5％計算之遲延利息，於法有據，應予准許。　
五、綜上所述，原告依侵權行為及保險代位之法律關係，請求被
    告給付9,400元，及自111年7月31日起至清償日止，按週年
    利率5％計算之利息，為有理由，應予准許。
六、本件係適用小額程序所為被告敗訴之判決，應依民事訴訟法
    第436條之20規定，職權宣告假執行，並應依同法第436條之
    19第1項規定，確定本件訴訟費用1,000元應由被告負擔。
七、本件事證已臻明確，兩造其餘攻擊防禦方法及證據，經審酌
    後與判決之結果不生影響，爰不一一論列。　
據上論結，本件原告之訴為有理由，依民事訴訟法第436條之23
、第436條第2項、第78條、第436條之20、第436條之19第1項，
判決如主文。
中　　華　　民　　國　　111 　年　　12　　月　　5 　　日
                    臺灣新北地方法院板橋簡易庭
　　　　　　　　　　　　法  官　陳佳君
以上正本係照原本作成。
如不服本判決，僅得以判決違背法令為理由提起上訴。如提起上
訴，應於判決送達後20日內向本院提出上訴狀，並應記載上訴理
由（含原判決所違背之法令及其具體內容，及依訴訟資料可認為
原判決有違背法令之具體事實），以及按他造當事人之人數附具
繕本，亦應繳納上訴審裁判費新臺幣1,500元。倘未於上訴後20
日內提出合法上訴理由書，法院毋庸命補正，應逕以裁定駁回上
訴。
中　　華　　民　　國　　111 　年　　12　　月　　5 　　日
                            書記官　李庭君